【裁判字號】    99,抗,237
【裁判日期】    991122
【裁判案由】    本票裁定
【裁判全文】
臺灣臺北地方法院民事裁定               99年度抗字第237號
抗  告  人  周靖棠
相  對  人  李宛真
上列抗告人因與相對人間聲請本票准許強制執行事件，抗告人對
於中華民國九十九年五月二十五日本院所為之九十九年度司票字
第五四三四號民事裁定提起抗告，本院裁定如下：
    主  文
抗告駁回。
抗告程序費用新臺幣壹仟元由抗告人負擔。
    理  由
一、按執票人向本票發票人行使追索權時，得聲請法院裁定後強
    制執行，票據法第一百二十三條定有明文。復按本票既已載
    明免除作成拒絕證書，執票人聲請裁定准予強制執行，即毋
    庸提出已為付款提示之證據。苟發票人抗辯執票人未為提示
    ，依票據法第一百二十四條準用同法第九十五條但書之規定
    ，即應由其負舉證之責，最高法院九十四年度台抗字第八二
    三號判決意旨參照。
二、本件相對人主張執有抗告人於民國九十七年二月二十二日所
    簽發之票載金額為新臺幣（下同）六百三十五萬元、利息未
    約定，到期日為九十九年二月一日並免除作成拒絕證書之本
    票一紙（下稱系爭本票），詎相對人於票載到期日後提示，
    竟未獲付款，為此依票據法第一百二十三條聲請裁定許可強
    制執行等情，已據其提出與所述相符之系爭本票一紙為證，
    原審法院依首開規定裁定予以准許，尚無不合。
三、抗告意旨雖以系爭本票並無「免除作成拒絕證書」之記載，
    相對人復未對抗告人為任何形式之提示並依法作成拒絕證書
    ，即逕聲請本票裁定，於法未洽等語資為抗辯。然查，系爭
    本票確有為「本本票免除作成拒絕證書」之記載，此有系爭
    本票為憑，並經本院依職權調卷本院九十九年度司票字第五
    四三四號卷宗查證稽詳，則依據上開法文之規定與最高法院
    裁判要旨之說明，相對人既然已經主張業經提示且未獲付款
    ，則抗告人即應就其所辯相對人未為付款提示一事，舉證以
    實其說，然抗告人並未能提出證據以資佐證，則其抗告意旨
    指摘原裁定不當，求予廢棄，委無理由，應予駁回。
四、據上論結，本件抗告為無理由，依非訟事件法第五十五條第
    一項、第二項、第二十一條第二項、第二十四條第一項、第
    四十六條、民事訴訟法第四百九十五條之一第一項、第四百
    四十九條第一項、第七十八條，裁定如主文。
中    華    民    國    99    年    11    月    22    日
                  民事第四庭  審判長法  官  張瑜鳳
                                    法  官  余明賢
                                    法  官  匡偉
以上正本係照原本作成。
如不服本裁定應於送達後10日內向本院提出抗告狀，並繳納抗告
費新臺幣1,000元，對於本件裁定再為抗告，僅得以其適用法規
顯有錯誤為理由，並經原法院之許可者為限。
中    華    民    國    99    年    11    月    22    日
                                    書記官  巫玉媛

司法院資訊處製作；財團法人民間司法改革基金會備份。
